臺灣臺北地方法院小額民事判決
110年度北小字第2971號
原      告  磊豐國際資產管理股份有限公司


法定代理人  張司政  
訴訟代理人  張子玹  
被      告  陳朝春  

上列當事人間請求給付簽帳卡消費款事件，本院於民國一百一十
年九月二十九日言詞辯論終結，判決如下︰
    主    文
原告之訴駁回。
訴訟費用新臺幣壹仟元由原告負擔。
    事    實
甲、原告方面：
一、聲明：被告應給付原告新臺幣（下同）一萬零七百六十二元
    ，及自民國九十四年十二月六日起至一百零四年八月三十一
    日止，按年息百分之十九點九八計算之利息，另自一百零四
    年九月一日起至清償日止，按年息百分之十五計算之利息。
二、陳述略稱：
  ㈠緣被告陳朝春前向訴外人法商佳信銀行股份有限公司台北分
    公司（下稱法商佳信銀行）申請國泰世華預算卡（下稱系爭
    信用卡）使用，依約被告即得持系爭信用卡於特約商店以簽
    帳方式消費，如逾期清償，應依年息百分之十九點九八按日
    計算循環利息。
　㈡詎被告未依約繳款，尚欠本金一萬零七百六十二元，及自九
    十四年十二月六日起至一百零四年八月三十一日止，按年息
    百分之十九點九八計算之利息，另自一百零四年九月一日起
    至清償日止，按年息百分之十五計算之利息未為清償，後法
    商佳信銀行於九十四年十二月五日將前揭債權讓與原告，並
    依法登報公告，是本件借款債權已合法移轉予原告，爰依消
    費借貸及債權讓與之法律關係提起本件訴訟。
　㈢關於被告所提在監服刑證明，被告可能把系爭信用卡拿給別
    人刷，且被告並未否認申辦系爭信用卡，請法院依法判決。
三、證據：提出國泰世華預算卡申請書影本一件、國泰世華預算
    卡注意事項影本一件、債權讓與證明書影本一件、報紙公告
    影本一件、帳務資料一件及被告戶籍謄本一件為證。
乙、被告方面：
一、聲明：原告之訴駁回。
二、陳述略稱：對本件有異議，被告自九十三年八月八日服刑至
    九十四年八月十六日假釋出監，原告帳款的日期被告尚在服
    刑，被告沒有刷系爭信用卡，前兩次刷卡有還款記錄，只是
    最後一筆沒有還，就是原告請求的這筆。被告有申請但是根
    本沒有收到系爭信用卡，因為已經進去服刑。
三、證據：提出假釋證明書及臺北監獄函各一件（已當庭發還）
    為證。
    理    由
一、按當事人主張有利於己之事實者，就其事實有舉證之責任，
    民事訴訟法第二百七十七條本文定有明文。民事訴訟如係由
    原告主張權利者，應先由原告負舉證之責，若原告先不能舉
    證，以證實自己主張之事實為真實，則被告就其抗辯事實即
    令不能舉證，或其所舉證據尚有疵累，亦應駁回原告之請求
    （最高法院十七年上字第九一七號裁判意旨參照）。
二、經查，原告主張之事實，固據其提出國泰世華預算卡申請書
    影本一件、國泰世華預算卡注意事項影本一件、債權讓與證
    明書影本一件、報紙公告影本一件、帳務資料一件及被告戶
    籍謄本一件為證，被告雖不否認曾向原告請領信用卡，惟以
    其自九十三年八月八日至九十四年八月十六日在監服刑，並
    提出假釋證明書及臺北監獄函為證，被告辯稱其未收到系爭
    信用卡且該段期間之系爭信用卡消費行為並非被告所為等情
    ，與原告所提出之帳務資料相符，自應由原告就其主張之被
    告消費行為負舉證證明之責，然原告僅空言主張被告可能將
    系爭信用卡借予他人使用，復未能就其前揭主張提出證據以
    實其說，揆諸前揭最高法院裁判意旨所示之見解，難認原告
    已盡其舉證責任，堪認原告上開主張，無足憑取，是原告自
    不得向被告請求本件簽帳卡消費款。
三、從而，原告本於消費借貸及債權讓與之法律關係，請求被告
    給付一萬零七百六十二元，及自九十四年十二月六日起至一
    百零四年八月三十一日止，按年息百分之十九點九八計算之
    利息，另自一百零四年九月一日起至清償日止，按年息百分
    之十五計算之利息，其請求為無理由，應予駁回。
四、本件訴訟費用額，依後附計算書確定如主文所示金額。
五、本件事證已臻明確，兩造其餘攻擊防禦方法，於本判決結果
    不生影響，爰不一一論述，併此敘明。
六、據上論結，原告之訴為無理由，並依民事訴訟法第七十八條
    ，判決如主文。
中　　華　　民　　國　　110 　年　　10　　月　　20　　日
　　　　　　　　　　          臺北簡易庭   
　　　　　　　　　　          法      官  文衍正
以上正本係照原本作成。
如對本判決不服，須於判決送達後二十日內向本庭（臺北市○○○
路○段○○○○○巷○號）提出上訴狀。（須按他造當事人之人數附繕
本）。如委任律師提起上訴者，應一併繳納上訴審裁判費。
中　　華　　民　　國　　110 　年　　10　　月　　20　　日
  　　　　　　　　　　　　　　書  記  官  高秋芬
訴訟費用計算書：
項        目             金  額（新臺幣）        備  註
第一審裁判費　　           1,000元
合　　　　計　　     　    1,000元 

附錄：
一、民事訴訟法第四百三十六條之二十四第二項：
    對於小額程序之第一審裁判上訴或抗告，非以其違背法令為
    理由，不得為之。
二、民事訴訟法第四百三十六條之二十五：
    上訴狀內應記載上訴理由，表明下列各款事項：
    (一)原判決所違背之法令及其具體內容。
    (二)依訴訟資料可認為原判決有違背法令之具體事實。